Gregory Fouetillou

<DEVELOPPEUR FRONT-END />

10, rue de la Trilhe 31000 Toulouse +33 652 880 785

gregbluwell.dev

contactagregbluwell.dev

Développeur Front-End à l'expérience signicative et à l'expertise grandissante, j'aime m'investir dans les projets à taille humaine qui me permettent de contribuer à la réalisation de solutions innovantes. Naturellement animé par l'esprit d'équipe et profondément passionné par mon métier, je cultive un fort intérêt pour ses évolutions et les enjeux qui y sont liés.

SAVOIR-FAIRE

Développement Front-end de Sites et d'Applications Web • Intégration Web • UX/UI Design • Responsive Web Design • Réalisation de MOOC/Mini-Jeux (JavaScript)

COMPETENCES TECHNIQUES

- Figma, WordPress
- HTML, CSS, JAVASCRIPT (ES6+), TYPESCRIPT
- SASS/SCSS
- TAILWINDCSS
- ViteJS, REACT 18+, NEXTJS 12+, Redux
- DaisyUI, MATERIAL UI
- Framer Motion
- React Hook Form, Formik, Yup
- RESTful API's, Axios,
- Firebase, Supabase, Sanity
- Vercel, Netlify
- NPM, Yarn
- Git, GitHub, GitLab

QUALITÉS PERSONNELLES

Rigueur • Organisation • Pragmatisme • Gestion du Temps • Esprit d'Equipe • Agilité • Sens de l'Ecoute • Vitesse d'Apprentissage Optimisme • Curiosité • Créativité

INTERÊTS

Composition Musicale (MAO) Technologies Blockchain et Web3 Permaculture Urbaine Boxe, Crossfit, VTT, Parachutisme

EXPÉRIENCE

2019-2022 | FONDATEUR / DEVELOPEUR WEB

Hypelago • Toulouse • www.hypelago.com

- Développement de sites web
- Maintenance Corrective et Préventive
- DA/Design d'Identités Visuelles (TPE/PME)

2016-2019 | DÉVELOPPEUR FRONT-END

Jump (Usine Digitale - Groupe Bizness) • Toulouse

- Développement Front-end: Mini-Jeux (JavaScript)
- Implémentation Back-end: MOOC (PHP Symfony)
- Intégration Web: MOOC/Plateformes de Formation
- Web Design, Maquettage UX/UI: MOOC/Sites Web
- Développement CMS : Sites Vitrines (WordPress)

2007-2014 | MUSICIEN / ENSEIGNANT

Artiste Indépendant • Toulouse

- Enseignement MAO, Écriture, Chant
- Auteur, Compositeur, Interprète

LANGUES

Français (Natif)
Anglais (Bilingue) • Espagnol (Courant)
Japonais (Débutant)

FORMATION

Front-End React JS Engineer Paths

Scrimba • 2022-2023

Parcours Développeur Web

OpenClassrooms • 2016

Cambridge English Certificate (C2)

Rennert International • New York • 2014-2015